# **SAMUEL CUEVAS**

ANALISTA PROGRAMADOR

#### SOBRE MI

Desarrollador amante de la programación y el mundo de la tecnología.

Mi objetivo es convertirme en un especialista dentro de la línea Frontend, sin dejar de lado los demás aspectos del desarrollo.

Me gusta el trabajo en equipo, además de ser proactivo y estar en constante aprendizaje con las nuevas tecnologías.

### CONTACTO



samuel.cuevas.dev@gmail.com



https://github.com/SamuelCuevas



linkedin.com/in/samuelcuevas-dev/



https://samuelcuevas.netlify.app/



987900147

## EXPERIENCIA LABORAL

Desarrollador Frontend 06/09/2021 - Actual NTTDATA Chile Centers

Practica Analista Programador 25/08/2020 - 26/10/2020 Empresa EfeByte

Desarrollo de aplicación web con:

- PHP
- Symfony
- MySql.

## CONOCIMIENTOS

- React
- Angular
- JavaScript/TypeScript
- Html/CSS
- Node
- MongoDB
- ExpressJS

## EDUCACIÓN

 C.F.T INACAP Analista Programador 2018-2020